【裁判字號】    90,上易,1653
【裁判日期】    901031
【裁判案由】    竊盜
【裁判全文】
臺灣高等法院高雄分院刑事判決                    九十年度上易字第一六五三號
    上訴人  台灣高雄地方法院檢察署檢察官
    被  告  乙○○
右上訴人因被告竊盜案件，不服臺灣高雄地方法院九十年度易字第一七０二號中華民
國九十年七月廿四日第一審判決（起訴案號：臺灣高雄地方法院檢察署八十九年度偵
字第二六六五四號、八十九年度偵字第二七五０二號），提起上訴，本院判決如左：
    主  文
上訴駁回。
    事  實
乙○○（於民國七十二年間，曾因竊盜案件，經臺灣高雄地方法院判處有期徒刑一年
二月確定，已執行完畢）意圖為自己不法所有，並基於概括犯意，連續先於八十九年
十一月二十日下午七時許，在高雄市苓雅區○○○路八十一號前，見丁○○所有車牌
號碼ＺＡＣ－四二二號輕機車停放於路旁，且鑰匙放置於鑰匙孔內，即逕行以該鑰匙
發動機車，得手後騎乘逃逸，據為己有作為交通工具之用。嗣於同年十一月二十四日
下午三時三十分許，乙○○騎乘右述其所竊得丁○○所有之機車，行經高雄市新興區
○○○路六號前時，為警發現該輛機車為失竊之贓車而欄檢查獲；復於八十九年十二
月五日下午二時五十分許，在高雄市新興區○○○路七十三號前時，竊取甲○○所有
車牌號碼ＺＧＳ－四二三號輕機車（停放路旁，鑰匙亦插於鑰匙孔內），得手後逃逸
，迄同日下午三時三十分許，騎乘該部機車至高雄市○○區○○街七十八號某理髮店
前，見丙○○所駕駛（鄧漢文所有）車號Ｔ六－九三九六號自小客車停放於路旁，鑰
匙未拔出，復趁丙○○在該理髮店內洗髮不注意時，擅自開門進入該自小客車內，並
啟動油門，將該車置於其實力支配下後，欲駛離現場，適丙○○加以發現，旋即衝出
右揭理髮店挺身在車前擋住，乙○○心生畏懼而跑出車外逃逸，後為丙○○及丙○○
之友人陳志生共同追緝逮捕而報警查獲。案經高雄市政府警察局刑警大隊及三民第一
分局分別移送臺灣高雄地方法院檢察署檢察官偵查起訴。
    理  由
一、訊據被告否認右揭竊盜犯行，辯稱：伊因在路上行走被誤認為竊賊云云。惟查，
    右揭事實業據被告於警偵訊中坦承不諱，核與被害人丁○○、甲○○、丙○○所
    指述情節相符，復有由被害人丁○○所出具之贓物認領保管收據三紙及車輛竊盜
    、車牌失竊個別查詢報表－查詢車輛認可資料各三份在卷可佐，被告審理中空言
    否認犯罪，自無可採，本件事證已明，被告犯行自堪認定。
二、核被告乙○○所為，係犯刑法第三百二十條第一項之竊盜罪。右揭竊取丙○○所
    駕駛自小客車之行為，既已上車並利用未取下之汽車鑰匙發動，以汽車之特性，
    已足認完全達成被告力支配之狀態，應已既遂，公訴人僅因被告尚未將該車駛離
    現場，認應屬竊盜未遂，自有未洽，起訴法條，應予變更。被告所為上開三次竊
    盜犯行，均時間緊接，所犯罪名相同，顯係出於概括之犯意為之，為連續犯，爰
    依刑法第五十六條之規定以一罪論，並加重其刑（公訴人認被告所為上開三次犯
    行，均係臨時起意而非基於概括犯意，應以數罪分論併罰，尚有未洽，亦本院所
    不採）。被告犯罪事證已明，原審法院乃依據刑法第五十六條、第三百二十條第
    一項，罰金罰鍰提高標準條例第一條前段之規定，並審酌被告竊取車輛代步，造
    成他人之財產之損失，復於遭警查獲後，猶連續為竊盜行為，惡性匪淺，惟犯罪
    後所竊得之車輛均已由被害人領回等一切情狀，量處有期徒刑十月，認事用法均
    無不合，量刑亦稱允妥，原審檢察官猶執陳詞，指摘原判決不當，核無理由，應
    予駁回。
據上論斷，應依刑事訴訟法第三百六十八條，判決如主文。
本案經檢察官董明正到庭執行職務。
中      華      民      國    九十      年      十      月    三十一    日
                              臺灣高等法院高雄分院刑事第八庭
                                  審判長法官  郭雅美
                                        法官  莊飛宗
                                        法官  洪兆隆
右正本證明與原本無異。
不得上訴。
                                      書記官  葉淑華
中      華      民      國    九十      年      十一    月      二      日
附錄本件論罪條文：
中華民國刑法第三百二十條
(普通竊盜罪、竊佔罪)
意圖為自己或第三人不法之所有，而竊取他人之動產者，為竊盜罪，處五年以下有期
徒刑、拘役或五百元以下罰金。
                                                                  Ａ


司法院資訊處製作；財團法人民間司法改革基金會備份。
